【裁判字號】    89,易,4722
【裁判日期】    900129
【裁判案由】    竊盜
【裁判全文】
臺灣板橋地方法院刑事判決                        八十九年度易字第四七二二號
    公  訴  人  臺灣板橋地方法院檢察署檢察官
    被      告  乙○○
右列被告因竊盜案件，經檢察官提起公訴（八十九年度偵字第一七一五八號），本院
判決如左：
    主  文
乙○○於夜間侵入住宅竊盜，處有期徒刑拾月。
    事  實
一、乙○○意圖為自己不法之所有，於民國八十九年九月八日凌晨三時許，趁台北縣
    中和市○○路八巷三號四樓甲○○住處內居住之人均已熟睡時，竟以不詳之方式
    ，侵入該住宅，並著手翻找財物，適甲○○自外返家，發現住宅之大門敞開，即
    警覺到可能有人入侵，隨即入內查看，見乙○○仍在家中尋找財物後，即先在自
    己房間內打電話向警方報案，並於電話中查覺乙○○已欲離去，乃告知警方乙○
    ○之服裝、體型等特徵，乙○○竊得泰銖九十元、新台幣八千六百五十元、金鍊
    二條、上海商業銀行信用卡一張、台新商業銀行提款卡一張、郵局提款卡一張、
    ＮＯＫＩＡ牌五一三○型手機一具、ＮＯＫＩＡ牌六一五○型手機一具及ＭＯＴ
    ＯＲＯＬＡ牌Ｖ三六八八型手機一具等物後，甫於出一樓大門時，即為據報趕到
    之警員呂治國依據柯建告知竊賊之特徵當場查獲，並在乙○○身上起出前開行動
    電話三具、在其皮包內起出上開其他竊得之物。
二、案經台北縣警察局中和分局報請台灣板橋地方法院檢察署檢察官偵查起訴。
    理  由
一、訊據被告乙○○固坦承於右揭時地為警查獲，並於其身上扣得前揭物品等情，惟
    矢口否認有何竊盜犯行，辯稱：伊係喝酒經過甲○○住處一樓外面時拾得前揭物
    品，當時東西全部散在地上，伊剛撿起前揭物品，即為警方逮捕云云。惟查：
  (一)、右揭犯罪事實，業據被害人甲○○（見偵查卷第四至五頁、第三十二頁背面至
      三十三頁）、證人即查獲被告之警員呂治國（見偵查卷第三十三頁）分別於警
      偵訊中指證綦詳，復有台北縣警察局贓物認領保管單一紙在卷足資佐證。
  (二)、被告乙○○於警訊時供稱：「（問：八十九年九月八日三時許〔即案發時〕在
      何地、做何事？）我在新萬年飯店與人喝酒。」、「（問：與何人一起喝酒？
      ）與我朋友一起喝酒，姓名不清楚。」、「（問：自何時開始喝酒？何時結束
      離開？）由八十九年九月七日十七時許開始，一直喝到八十九年九月八日二時
      許。」（分見偵查卷第六頁背面及第七頁背面）等語，由上觀之，被告先則稱
      案發時在喝酒，後又稱喝到案發日二時許，其前後之供述已不一致，且被告既
      與其朋友一起飲酒達九小時（或十小時）之久，衡情豈有連其朋友之姓名亦不
      得而知之理？是被告辯稱：伊案發時係在喝酒乙節，實難採信。
  (三)、按竊盜者之目的，即在竊取財物，本案行竊者，始終未察覺其竊盜犯行，已經
      為他人發現等情，業據被害人甲○○指訴明確，從而，本案行竊者既已竊得前
      開財物，於不知已遭他人發現而從容離去之情況下，其又何須將甫竊得之上開
      財物丟棄在被害人住家樓下門口？此與常情不符。再者，警員據報前往案發地
      點（被害人住處）時，被告係自上址一樓出來，警員並在被告身上扣得上開財
      物等情，亦據證人即警員呂治國證述明確，此益徵被告前開辯解，不合實情。
  (四)、綜上所述，被告前開所辯，不合常情，顯係圖卸之詞，不足採信。本件事證明
      確，被告竊盜之犯行，堪以認定，應依法論科。
二、核被告乙○○所為，係犯刑法第三百二十一條第一項第一款之於夜間侵入住宅竊
    盜罪。爰審酌被告犯罪之動機、手段、目的、犯罪所生損害及其犯罪後猶飾詞狡
    辯之態度等一切情狀，量處如主文所示之刑，以示懲儆。
據上論斷，應依刑事訴訟法第二百九十九條第一項前段，刑法第三百二十一條第一項
第一款，判決如主文。
本案經檢察官壽勤偉到庭執行職務
中      華      民      國      九十        年    一      月    廿九    日
                                      臺灣板橋地方法院刑事第四庭
                                          法  官  劉  大  衛
右正本證明與原本無異
如不服本判決，應於送達後十日內向本院提出上訴狀
                                          書記官  蕭  興  南
中      華      民      國      九十        年    二      月    一      日
附錄本案論罪科刑法條全文：
刑法第三百二十一條
犯竊盜罪而有左列情形之一者，處六月以上五年以下有期徒刑：
一、於夜間侵入住宅或有人居住之建築物、船艦或隱匿其內而犯之者。
二、毀越門扇、牆垣或其他安全設備而犯之者。
三、攜帶兇器而犯之者。
四、結夥三人以上而犯之者。
五、乘火災、水災或其他災害之際而犯之者。
六、在車站或埠頭而犯之者。
前項之未遂犯罰之。


司法院資訊處製作；財團法人民間司法改革基金會備份。
